臺灣士林地方法院刑事判決　　　　　　　　　　　　　　　九十一年度易字第二號
　　公　訴　人　臺灣士林地方法院檢察署檢察官
　　被　　　告　庚○○
　　被　　　告　辛○○
　　被　　　告　己○○
　　被　　　告　戊○○
右列被告因傷害案件，經檢察官聲請簡易處刑 (八十九年度偵字第一○八九九號)，
本院認不宜以簡易判決處理，改依通常程序審理判決如左：
    主  文
辛○○連續傷害人之身體，處拘役貳拾日，如易科罰金，以參佰元折算壹日。
庚○○、己○○、戊○○均無罪。
    事  實
一、辛○○於民國八十九年十一月十九日下午三時許，在台北縣汐止市○○街三三巷
    口，雇用不知情之怪手司機潘阿宗挖開路面施作供水管線維修工程時，因其上方
    之瑞士山莊社區缺水近一個月，該社區之副主任委員乙○及工程委員會主任丁○○路過而誤認辛○○是在破壞水管，乃先後跳入坑洞阻止辛○○繼續施工，辛○○竟基於傷害之概括犯意，連續以手推方式，使乙○倒地受有雙手肘瘀傷、下背
    瘀傷，丁○○受有右手臂多處擦傷。
二、案經被害人乙○、丁○○訴由由臺北縣警察局汐止分局報告臺灣士林地方法院檢
    察署檢察官聲請簡易判決處刑。
    理  由
甲、辛○○部分
  一、被告辛○○於審理時，否認傷害乙○、丁○○二人，並辯稱：我是做工的，坑
      洞挖了都是鬆鬆軟軟的，不可能站著，我跟乙○，丁○○三人都是蹲著在看水
      管，我在檢查水管，旁邊還有人開車在照相，他們人很多，不是只有他們二人
      現場很吵，有怪手等聲音，我沒有傷害他們，我自己在坑洞都站不穩，我不可
      能有力量打人，坑洞很小，可能身體有接觸到，但我沒有打他們，我不知道他
      們的傷怎麼來的等語。惟查：被告傷害乙○、丁○○二人之事實，除經被害人
      乙○、丁○○於本院證述甚詳外，亦於警訊及偵查中指訴甚詳。又有診斷書二
      紙附卷可稽。另被告辛○○於警訊中坦承有與被害人乙○、丁○○他們發生拉
      扯。又有證人壬○○於本院調查時證稱有看到辛○○推倒丁○○。另證人癸○○也證稱看到辛○○在坑洞內推丁○○。另證人甲○○證稱坑洞內有二、三人
      以上，有聽到有人在吵，且於警訊時有證稱有看到三名工人在挖水官修復，有
      看到一群人在拉扯。是被告三人所辯，顯係卸責之詞，不足採信，其犯行均足
      認定，應依法論科。
  二、核被告辛○○所為，係犯刑法第二百七十七條第一項之傷害罪。其前後二次傷
      害乙○及丁○○之行為，時間緊接，構成犯罪事實相同，顯係基於概括犯意而
      為，應論以連續犯，並加重其刑。爰審酌被告受雇於人因施工與人爭吵及其品
      行、犯罪之動機、目的、徒手推人的手段、犯罪時所受之刺激、被害人所受傷
      害程度不重及被告犯罪後否認之態度等一切情狀，量處如主文所示之刑，並諭
      知易科罰金之折算標準。
乙、被告庚○○、己○○、戊○○部分
  一、公訴意旨略以：被告庚○○於民國八十九年十一月十九日下午三時許，雇用辛○○、己○○、戊○○在台北縣汐止市○○街三三巷口，以怪手挖開路面施作
      供水管線維修工程時，因其上方之瑞士山莊社區缺水近一個月，該社區之副主
      任委員乙○及工程委員會主任丁○○誤認辛○○三人是在破壞水管，乃跳入坑
      洞阻止辛○○等三人繼續施工，雙方進而發生拉扯及推擠，嗣後聞訊而來之庚○○亦與乙○等人發生拉扯，致乙○受有雙手肘瘀傷、下背瘀傷，丁○○受有
      右手臂多處擦傷。因認被告庚○○、己○○、戊○○三人涉有共同傷害罪嫌。
  二、按犯罪事實應依證據認定之，無證據不得推定其犯罪事實。不能證明被告犯罪
      者，應諭知無罪之判決，刑事訴訟法第一百五十四條、第三百零一條第一項分
      別定有明文。又事實之認定，應憑證據，如未能發現相當證據，或證據不足以
      證明，自不能以推測或擬制之方法，為裁判基礎（最高法院四十年臺上字第八
      六號判例參照）。認定犯罪事實，所憑之證據，雖不以直接證據為限，間接證
      據亦包括在內，然無論直接或間接證據，其為訴訟上之證明，須於通常一般之
      人均不致於有所懷疑，而得確信其為真實之程度者，始得據之為有罪之認定，
      倘其證明尚未達到此一程度，而有合理性懷疑之存在時，即無從為有罪之認定
      （最高法院七十六年臺上字第四九八六號判例可資參照）。
  三、被告庚○○、己○○、戊○○於審理時，均否認共同傷害乙○、丁○○二人。
      被告庚○○辯稱：我是後來才到，現場那麼多人，我沒有被打就很幸運了，我
      怎麼可能打他們，與常理不合，丁○○沒有說我打他等語。被告己○○辯稱：
      我沒有打他們，我也沒有推倒他們，手也沒有碰到他們。被告戊○○辯稱：我
      有碰到他及拉他，但沒有打他們，也沒有推他們等語。公訴人認被告涉有共同
      傷害犯行，無非以告訴人乙○、丁○○二人之指訴，被告戊○○、己○○、辛○○等人坦承有與告訴人乙○、丁○○發生拉扯、推擠之事實，及證人甲○○
      於偵查中結證屬實。惟查：
    (一)告訴人乙○於本院調查時雖陳稱所受之傷是辛○○、戊○○、庚○○拉扯造成
      。惟其警訊及偵查時（九十年六月六日）均陳稱是先後遭辛○○、庚○○推倒
      ，雙手手肘稍微撞傷。其後於九十年九月十六日偵查時，則又改稱是被庚○○
      、辛○○及戊○○三人推，其前後指訴已有不一。又告訴人丁○○於本院調查
      時則證稱並未看到庚○○推乙○。另證人丙○○於本院調查時雖證稱有看到庚○○推乙○，惟其所證乃第二次回到現場看到乙○站在坑洞旁邊時，庚○○就
      過來推乙○一把，他怕會有繼續衝突，就卡在乙○及庚○○中間，後來派出所
      警員來了，不知道乙○有無受傷，何跌到坑洞裡，有站起來，庚○○還在坑洞
      邊邊等語，因此，此時被害人乙○與被告庚○○均已不在坑洞內，其證言並不
      足證明庚○○有推倒傷害乙○。另證人癸○○、壬○○於本院調查時，均只證
      稱看到辛○○推丁○○，並未證稱看到庚○○、戊○○推倒乙○。另參以告訴
      人乙○之診斷證明書，其所受之傷為雙手肘瘀傷及下背瘀傷共三處，又均在人
      體背面，其正面均無受傷。由此，足證乙○所受之三處傷應是一次被人推倒地
      並碰到坑洞周邊牆壁所同時造成。此外，乙○身上並無其他拉扯之傷。如果告
      訴人遭三人不同時間拉扯推倒，其傷勢應不只如此。是不能僅憑被告戊○○於
      警訊或偵查中坦承有與乙○發生拉扯，即認被告戊○○有傷害乙○之犯行。
    (二)而告訴人丁○○於本院調查時雖陳稱是辛○○、己○○推他而受傷。惟其於警
      訊則陳稱因阻止三名男子破壞社區水管，而用手去阻止，反而被他們用手推開
      ，造成我右手臂受傷。因此，由警訊的指訴，並不能確定丁○○遭何人推開受
      傷。惟丁○○於九十年六月六日偵查中則明確稱所受的傷是辛○○推倒造成。
      另證人壬○○及癸○○於本院調查時，也均只證稱有看到辛○○推倒丁○○。
      ，另參以告訴人丁○○之診斷書，則是右手臂二處擦傷，並無其他拉扯所造成
      的傷害，因此，縱使被告己○○於偵查及本院調查中有承認有與丁○○發生拉
      扯推擠，及證人甲○○於警訊及偵查中有證稱看到一群人在拉扯，但是，結果
      並未造成丁○○之傷害。因此，丁○○所受之傷害是誰造成，應以丁○○於前
      述日期偵查中之指訴辛○○一人所為為可採。
    (三)綜上所述，足證告訴人乙○、丁○○所受傷害，應僅是遭被告辛○○在坑洞內
      推倒所造成，與被告庚○○、戊○○、己○○三人均無關。被告戊○○、己○○縱有拉扯行為，但並未造成告訴人之傷害，亦與傷害罪之構成要件不符。此
      外，復查無其他積極證據，足資證明被告庚○○、戊○○、己○○有何傷害罪
      行，不能證明被告三人犯罪，自應為無罪之諭知。
據上論斷，應依刑事訴訟法第四百五十二條、第二百九十九條第一項前段、第三百零
一條第一項，刑法第五十六條、第二百七十七條第一項、第四十一條第一項前段，罰
金罰鍰提高標準條例第一條前段、第二條，判決如主文。
本案經檢察官陳文哲到庭執行職務。
中      華      民      國    九十一      年      八    月    二十一    日
                                  臺灣士林地方法院刑事第二庭
                                      法  官  李  建  忠
右正本證明與原本無異。
如不服本判決應於送達後十日內向本院提出上訴狀。
                                      書記官  曾  韻  蒔
中      華      民      國      九十一      年      八    月   二十三   日
附錄本案論罪科刑法條全文
刑法第二百七十七條第一項：傷害人之身體或健康者，處三年以下有期徒刑、拘役或
                          一仟元以下罰金。
